臺灣高雄地方法院刑事判決　　　　　　　100年度訴字第396號
公　訴　人　臺灣高雄地方法院檢察署檢察官
被　　　告　黃志宏
選任辯護人　　吳春生律師
　　　　　　　陳松甫律師
上列被告因毒品危害防制條例案件，經檢察官提起公訴（99年度
偵字第28822 號），及移送併辦（100 年度偵字第748 號、100
年度毒偵字第178 號），本院判決如下：
    主  文
黃志宏犯附表一所示販賣第一級毒品罪，共七罪，各處刑如附表
一宣告刑欄所示；又犯轉讓第一級毒品罪，處有期徒刑拾月。應
執行有期徒刑貳拾貳年，褫奪公權拾年，扣案如附表二編號1.、
2.所示之手機壹支、SIM 卡壹張均沒收，未扣案販賣毒品所得共
新臺幣肆仟柒佰伍拾元沒收，如全部或一部不能沒收時，以其財
產抵償之。
    事  實
一、黃志宏明知海洛因業經列為毒品危害防制條例第2 條第2 項
    第1 款之第一級毒品，不得非法販賣、轉讓、持有，竟(一)基
    於販賣第一級毒品營利之犯意，於附表一所示之時間、地點
    及方式，分別使用行動電話門號0000000000號SIM 卡（未扣
    案）、0000000000號之SIM 卡，插入廠牌：MUCH牌；型號
    CG928 ；ESN ：798C2769之手機作為聯絡工具而販賣第一級
    毒品海洛因予張清華（3 次）、林福建（1 次）、廖正森（
    3 次）。(二)另基於轉讓第一級毒品海洛因之犯意，於民國99
    年8 月30日中午某時，在高雄市林園區○○○路91巷5 號租
    屋處，轉讓價值約新臺幣（下同）400 元至500 元之重量不
    詳之第一級毒品海洛因予謝春雄。嗣員警於99年9 月1 日11
    時許，在黃志宏上開租屋處，持搜索票執行搜索，當場扣得
    黃志宏所有及供本件犯罪所用如附表二編號1.、2.所示之手
    機1 支及SIM 卡1 張，及與本案無關如附表三所示之物，始
    查悉上情。
二、案經高雄市政府警察局報告臺灣高雄地方法院檢察署檢察官
    偵查起訴及移送併辦。
    理  由
甲、證據能力部分：
壹、按「有偵查犯罪職權之公務員，依通訊保障及監察法規定聲
    請核發通訊監察書所監聽之錄音內容，為實施刑事訴訟程式
    之公務員依法定程式取得之證據。而依該通訊監察錄音所作
    成之譯文，乃監察錄音內容所顯示之派生證據。倘當事人爭
    執譯文內容之同一性或真實性，法院固應依刑事訴訟法規定
    勘驗該監聽錄音踐行調查證據程式，以確保監察錄音內容與
    譯文之真實、同一性。若當事人於法院依法踐行調查證據，
    對該譯文並無爭執，該監察錄音之譯文即與播放錄音有同值
    之證據能力。」，最高法院99年度台上字第3492號判決著有
    意旨可資參照。經查，卷附之通訊監察譯文之證據能力均為
    檢察官、被告黃志宏（下稱被告）及其辯護人所不爭執，上
    揭通訊監察譯文經於警詢、偵查及審判中提示予被告，被告
    亦不爭執該譯文所載係其與他人之對話，亦無爭執同一性、
    真實性及任意性，且該監聽譯文均有製作人之簽章，本院審
    酌上情，應認上揭通訊監察譯文具有證據能力。
貳、證人林福建警詢中之證述，有證據能力：
    按被告以外之人於檢察事務官、司法警察官或司法警察調查
    中所為之陳述，與審判中不符時，其先前之陳述具有較可信
    之特別情況，且為證明犯罪事實存否所必要者，得為證據，
    刑事訴訟法第159條之2定有明文。所謂「前後陳述不符」之
    要件，應就前後階段之陳述進行整體判斷，以決定其間是否
    具有實質性差異。而所謂「較可信之特別情況」之情形，亦
    應就前後陳述時之各種外部情況進行比較，以資決定何者外
    部情況具有可信性。若陳述係在特別可信之情況下所為，則
    虛偽陳述之危險性即不高，雖係審判外陳述，或未經被告反
    對詰問，仍得承認其有證據能力。本件被告之辯護人爭執證
    人林福建於警詢中所為之陳述，無證據能力，然就被告是否
    販賣第一級毒品海洛因予證人林福建一節，證人林福建在警
    詢陳述：我是向黃志宏購買第一級毒品海洛因，我以我
    0000000000號行動電話撥打他0000000000號行動電話向他購
    買。電話譯文中「兩千」是購買毒品價格，到「窗戶邊」是
    到窗戶邊後黃志宏將毒品交付給我等語（見偵卷第35頁背面
    、36頁），嗣本院審理中到庭證述時，卻改稱：沒有向黃志
    宏購買第一級毒品海洛因，我叫被告幫我買云云（見本院卷
    第65、67頁），其警詢與本院審理中之陳述不符。惟證人林
    福建於本院審理時既自承與被告並無任何恩怨、糾紛，且在
    審判中看到被告，回答有無向他買海洛因，心理上會怕得罪
    被告，有壓力等語（見本院卷第65、68頁），且警詢筆錄係
    採一問一答方式製作，末頁並有證人林福建親自閱覽認明無
    訛後之簽名，茲其警詢未受外界干擾或人情壓力，亦較無利
    害關係之考量，是證人林福建於警詢之陳述，較之嗣後於本
    院審理時翻異之證述內容，有較可信之特別情況，且為證明
    犯罪事實存否所必要，是其此部分陳述有證據能力。
參、證人廖正森警詢中之證述，有證據能力：
    本件被告之辯護人復爭執證人廖正森於警詢中所為之陳述，
    無證據能力，然就被告是否販賣第一級毒品海洛因予證人廖
    正森一節，證人廖正森在警詢陳述：我先前否認向黃志宏購
    買第一級毒品海洛因是因害怕遭黃志宏報復，因為其勢力龐
    大，我現在坦承的原因是我想主動供出上游換取減刑，而且
    我現在有在接受美沙銅療法戒毒，我記得的就是5 月9 日到
    5 月12日左右以我持用的電話撥打黃志宏0000000000號電話
    向他購買毒品，警方先前詢問我5 月9 日迄8 月4 日中與黃
    志宏通話內容提及之「4 」、「兩」是購買海洛因價錢的術
    語等語（見偵卷第62頁），嗣本院審理中到庭證述時，於辯
    護人詰問卻改稱：黃志宏一次是去找我聊天，一次借錢，只
    有拿一次賣毒品給我等語（見本院卷第121 頁），其警詢與
    本院審理中之上開陳述不符。惟證人廖正森於本院審理時既
    自承與被告並無任何恩怨，且因被告在庭所以回答較有顧慮
    ，不好意思講，在檢察官那邊講的才是真的等語（見本院卷
    第125 、126 頁），而警詢筆錄係採一問一答方式製作，末
    頁並有證人廖正森親自閱覽認明無訛後之簽名，茲其警詢未
    受外界干擾或人情壓力，亦較無利害關係之考量，是證人廖
    正森於警詢之陳述，較之嗣後於本院審理時翻異之證述內容
    ，有較可信之特別情況，且為證明犯罪事實存否所必要，是
    其此部分陳述有證據能力。
肆、再按被告以外之人於審判外之陳述，雖不符刑事訴訟法第15
    9 條之1 至之4 之規定，然經當事人於審判程序同意作為證
    據，法院審酌該言詞陳述或書面陳述作成時之情況，認為適
    當者，亦得為證據，刑事訴訟法第159 條之5 第1 項定有明
    文。除上開證據能力說明外，本判決後開引用具有傳聞證據
    性質之證據資料，已經檢察官、被告及辯護人於本院同意為
    證據使用，是其縱無刑事訴訟法第159 條之1 至第159 條之
    4 或其他傳聞法則例外之情形，亦經本院審酌該證據作成之
    情況，認為無違法取得情事，復無證明力明顯過低之情形，
    認為適當，均得為證據。
乙、實體部分：
壹、被告販賣如附表一所示第一級毒品海洛因予證人張清華、林
    福建、廖正森部分：
一、被告販賣如附表一編號(一)1.至3.所示第一級毒品海洛因予證
    人張清華部分：
    訊據被告否認有附表一編號(一)1.至3.所示販賣第一級毒品海
    洛因予證人張清華犯行，辯稱：我沒有販賣毒品給他，附表
    一編號(一)1.、2.部分我沒有拿毒品給張清華，如附表一編號
    (一)3.部分是張清華拿400 元給我，我們一起合資購買毒品，
    我出600 元，總共1000元向綽號忠仔的人買的，是我打電話
    給綽號忠仔，我與張清華在我家裡等，約半小時後，綽號忠
    仔拿1000元的海洛因到我家給我們云云。然查：
(一)、附表一編號(一)1.所示部分：
、99年06月24日22時03分27秒，被告以其所有並使用之門號
    0000000000號之SIM 卡，插入廠牌：MUCH牌；型號CG928 ；
    ESN ：798C2769之手機與張清華持門號0000000000號行動電
    話有通話之情形，其通話內容為「A （指被告，下同）：喂
    。B （指張清華，下同）：「阿弟仔」。A ：嗯。B ：我要
    過去。A ：你叫你老婆從旁邊來拿。B ：你老婆要自那裡過
    來。A ：不是，你老婆有沒有跟你一起過來（另外問：你鐵
    門關起來了嗎？）？B ：什麼？A ：你老婆有沒有要載你來
    ？B ：有啊要一起去啊！A ：你叫你老婆走到旁邊的窗戶來
    啊！B ：好啊，你不是說那個不太夠要補給我一些。A ：對
    啦我會多給你啦！B ：好。」等語，嗣於99年9 月1 日為警
    查獲起出扣案0000000000號之SIM 卡1 張及手機1 支等情，
    有證人張清華於偵查時證述明確（見偵查卷第92頁），並有
    通訊監察譯文在卷足稽（見本院卷第79頁背面），亦為被告
    所不爭，此部分之事實，應堪予認定。
、證人張清華於偵查中結證稱：認識黃志宏，我都叫他文哥（
    台語），黃志宏都叫我阿弟，我向他買毒品認識的，他是藥
    頭，我施用的毒品是黃志宏販賣給我的。（提示99年6 月24
    日22時3 分0000000000與0000000000通訊監察譯文）這通電
    話是我跟文哥的通話，譯文中提到「我要過去」是指我要去
    跟文哥買海洛因，買多少錢海洛因都是當面跟文哥講，這次
    是我跟我前妻騎機車到文哥租屋處，我當時腳受傷要用拐杖
    不方便，我在外面等，我前妻走到租屋處旁邊的窗戶，向文
    哥買500 元或1 千元的海洛因，錢是我拿給我前妻，我前妻
    再把錢交給文哥，文哥就知道我要買多少數量的海洛因，這
    次有買到海洛因，海洛因是文哥交給我前妻，我前妻再交給
    我。上開譯文中文哥提到「你叫你老婆走到旁邊的窗戶來啊
    」是文哥租屋處前門沒打開，他叫我前妻走到旁邊的窗戶。
    上開譯文中我提到「你不是說那個不太夠要補我一些」是文
    哥之前給我海洛因的重量不夠，我這次是要文哥補給我，我
    現在精神狀況正常，上開檢察官的問題我都清楚。我向文哥
    買海洛因，沒有我出多少錢他出多少錢一起去向別人買海洛
    因這種情形，我就是向文哥買海洛因。我與黃志宏即文哥無
    仇恨、金錢糾紛，沒有故意陷害黃志宏等語（見偵查卷第91
    至93頁），其另於本院時亦結證稱：在偵訊時回答實在，我
    有照實講等語（見本院卷第59頁）。
(二)、附表一編號(一)2.所示部分：
、99年08月20日16時24分30秒，被告以其所有並使用之門號
    0000000000號之SIM 卡，插入廠牌：MUCH牌；型號CG928 ；
    ESN ：798C2769之手機與張清華持門號0000000000號行動電
    話有通話之情形，其通話內容為「A （指被告，下同）：A
    ：喂。B （指張清華，下同）：我是阿弟（譯音）。A ：阿
    弟（譯音）嗎？你等一下啦，差不多等個十分鐘啦，十分鐘
    後再打吧。B ：喔好好。」等語，嗣於99年9 月1 日為警查
    獲起出扣案0000000000號之SIM 卡1 張及手機1 支等情，有
    證人張清華於偵查時證述明確（見偵查卷第92、93頁），並
    有通訊監察譯文在卷足稽（見本院卷第81頁、警卷第58、59
    頁），亦為被告所不爭，此部分之事實，應堪予認定。
、證人張清華於偵查中結證稱：（提示99年8 月20日16時24分
    蒐證照片及通訊監察譯文）我曾用電話撥打給文哥，這通是
    我打給文哥的，目的是要跟文哥買海洛因，照片中騎機車的
    男子是我，另一位是文哥，照片中的情形有可能是我要進去
    找文哥或是要回去了，這次也是有跟文哥買海洛因，因為我
    每次去文哥租屋處就是要跟文哥買海洛因，平時沒有要買海
    洛因我不會去文哥那裡，這次最少買500 元海絡因，錢有交
    給文哥，文哥有交海洛因給我，我現在精神狀況正常，上開
    檢察官的問題我都清楚。我向文哥買海洛因，沒有我出多少
    錢他出多少錢一起去向別人買海洛因這種情形，我就是向文
    哥買海洛因。我與黃志宏即文哥無仇恨、金錢糾紛，沒有故
    意陷害黃志宏等語（見偵查卷第92至93頁），其另於本院時
    亦結證稱：在偵訊時回答實在，我有照實講等語（見本院卷
    第59頁），並有蒐證照片在卷足稽（見本院卷第80頁背面）
    。
(三)、附表一編號(一)3.所示部分：
、證人張清華於偵查中結證稱：（問: 黃志宏說99年8 月30日
    下午3 、4 點在祖屋處，拿給你500 元的海洛因，你拿400
    元給黃志宏? ）時間我沒印象，黃志宏有拿500 元海洛因給
    我，我拿400 元給黃志宏的這樣的情形，100 元黃志宏沒跟
    我要，我拿400 元給黃志宏就是要跟他買海洛因。我現在精
    神狀況正常，上開檢察官的問題我都清楚。我向文哥買海洛
    因，沒有我出多少錢他出多少錢一起去向別人買海洛因這種
    情形，我就是向文哥買海洛因。我與黃志宏即文哥無仇恨、
    金錢糾紛，沒有故意陷害黃志宏等語（見偵查卷第91、93頁
    ），其另於本院時亦結證稱：在偵訊時回答實在，我有照實
    講等語（見本院卷第59頁）。
、被告固以前詞置辯，惟參諸其於99年9 月1 日偵查時供稱：
    99年8 月30日下午3 、4 點在我租屋處，張清華要跟我借
    100 元，是要湊足500 元去跟別人買海洛因，我身上沒現金
    ，我跟張清華說我這裡有海洛因，我救你一次，不要把錢拿
    去給別人，我請張清華把錢給我，張清華給我400 元，我有
    給他500 元的海洛因等語（見偵查卷第5 頁），其於99年12
    月15日偵查時復供稱：99年8 月30日下午3 、4 點在忠孝西
    路的住處我有跟張清華收400 元，有給張清華海洛因，我不
    承認有賣海洛因給張清華等語（見偵查卷第12頁），核與其
    所辯係與張清華合資購買毒品海洛因之語有別，已難認其所
    辯為可採。
(四)、證人張清華上開於偵查及本院之證述，分別與通訊監察譯文
    、蒐證照片等其他事證均相砌合，且如附表一編號(一)3.部分
    就被告拿海洛因給張清華，張清華拿400 元給被告一節，更
    與被告於偵查之供述情詞一致，證人張清華已就其如附表一
    編號(一)1.至3.所示向被告購買甲基安非他命之聯絡方式、價
    錢、時間、地點等關於本案之重要情節，均詳細加以描述，
    苟非真有其事，焉能憑空任意杜撰而為如此詳細之陳述。參
    以證人張清華與被告並無恩怨一節，業據證人張清華證述明
    確，且被告於偵查時亦供稱：我跟謝春雄、張清華、廖正森
    是認識1 、2 年的朋友，我跟謝春雄、張清華比較熟，廖正
    森交情普通，我與他們三人沒有金錢糾紛、仇恨等語（見偵
    查卷第6 頁）。張清華與被告既無恩怨，倘非實情，自無冒
    風險故為偽證之理，是證人張清華上開證述，堪可採信。至
    證人張清華就附表一編號(一)1.部分不能清楚記憶其向被告購
    毒之金額，供稱500 元或1 千元，此部分自應以「罪疑惟輕
    」之原則，從有利被告之認定以販賣500 元計算，併予敘明
    。本件被告確實有如附表一編號(一)1.至3.所示販賣第一級毒
    品海洛因予證人張清華之犯行，足堪認定。
(五)、證人張清華雖於本院審理時改稱：我前妻不知道我要買毒品
    ，我是與被告一起出資購買海洛因云云，後又稱：剛才所說
    合買和偵訊時之陳述，我兩邊講的都實在云云，又改稱：我
    忘記99年6 月24日、8 月20日、8 月30日是向被告買還是一
    起出錢買云云（見本院卷第60、62頁）。證人張清華於本院
    審理時雖就是否向被告購買海洛因多次更改證述內容，然證
    人張清華於偵查時已證稱：我向文哥買海洛因，沒有我出多
    少錢他出多少錢一起去向別人買海洛因這種情形，我就是向
    文哥買海洛因等語明確，已如前述，且證人張清華於本院審
    理時亦數次證稱其於偵查中所述實在（見本院卷第59、62頁
    ），是證人張清華於本院審理時改口證稱與被告係為合資購
    買海洛因云云，應係其面對被告在庭壓力，為避免得罪被告
    所為之虛偽陳述，與事實不符，自難採信。
二、被告販賣如附表一編號(二)所示第一級毒品海洛因予證人林福
    建部分：
、99年08月04日00時42分42秒、同日00時59分52秒，被告以其
    所有並使用之門號0000000000號之SIM 卡，插入廠牌：MUCH
    牌；型號CG928 ；ESN ：798C2769之手機與林福建持門號
    0000000000號行動電話有通話之情形，其通話內容為：「A
    （指被告，下同）：A ：喂，你找我喔。B （指林福建，下
    同）：我等一下要過去了，你用2 千。A ：喔，好。」、「
    B ：喂，大哥嗎？我到了。A ：你走到旁邊來，窗戶那。B
    ：好。」等語，嗣於99年9 月1 日為警查獲起出扣案000000
    0000號之SIM 卡1 張及手機1 支等情，有證人林福建於警詢
    、偵查時證述明確（見偵查卷第36、41頁），並有通訊監察
    譯文在卷足稽（見本院卷第83頁背面），亦為被告所不爭，
    此部分之事實，應堪予認定。
、證人林福建於警詢證稱：跟綽號文仔的男子購買海洛因，我
    用我的0000000000撥打文仔0000000000，我只知道文仔這支
    電話，我都撥打這支電話跟文仔買海洛因。（問: 【提示黃
    志宏照片】是否即是販賣海洛因供你施用之人? ）是。電話
    譯文中「兩千」是購買毒品價格，到「窗戶邊」是到窗戶邊
    後黃志宏將毒品交付給我等語（見偵卷第35頁背面、36頁）
    ，其於偵查中結證稱：（提示99年8 月4 日零時42分、零時
    59分0000000000與0000000000通訊監察譯文）這兩通是我跟
    文仔的通話，電話裡我跟文仔說要過去跟他買2 千元海洛因
    ，文仔有答應我，叫我去他家旁邊的窗戶跟他買海洛因，碰
    面後的過程如我上開所述的交易過程，這次我有拿到海洛因
    ，是文仔交給我的，錢我有交給文仔，出面交海洛因跟接電
    話的人是同一人，因為聲音一樣。譯文中我提到「你用2千
    」是我叫文仔準備2 千元的海洛因，我要跟他買，我在電話
    中講到「大哥」就是文仔。我家距離文仔家大約1 公里騎機
    車大約4 、5 分鐘。上開兩通譯文前後時間相差17分鐘是因
    為當天我是從大寮鄉包公廟騎機車到文仔家，我不是從我家
    出發的，當天我是在包公廟旁邊的神壇跟朋友一起喝高樑酒
    ，之後從包公廟騎機車到文仔家。99年8 月4 日我跟文仔買
    2 千元的海洛因，沒有跟文仔說我出多少錢文仔出多少錢，
    一起向別人買海因，我就是向文仔購買海絡因。不是請文仔
    幫我向別人購買海洛因。我現在精神狀況良好，我與文仔無
    仇恨、金錢糾紛，沒有故意陷害文仔等語（見偵查卷第44、
    45頁），其另於本院時亦結證稱：在警詢、偵訊時陳述均實
    在，與被告並無任何恩怨、糾紛，且在審判中看到被告，回
    答有無向他買海洛因，心理上會怕得罪被告，有壓力等語（
    見本院卷第65、68頁）。證人林福建上開於警詢、偵查及本
    院上開之證述，不僅前後供述互核一致，客觀上亦無任何可
    疑不實之處，猶與通訊監察譯文之事證相砌合，且證人林福
    建已就其向被告購買海洛因之聯絡方式、價錢、時間、地點
    等關於本案之重要情節，均能詳細加以描述，苟非真有其事
    ，焉能憑空任意杜撰而為如此詳細之陳述。參以證人林福建
    與被告並無恩怨一節，業據證人林福建證述明確，且被告於
    偵查時亦供稱：我跟謝春雄、張清華、廖正森是認識1 、2
    年的朋友，我跟謝春雄、張清華比較熟，廖正森還好交情普
    通，我與他們三人沒有金錢糾紛、仇恨等語（見偵查卷第6
    頁）。林福建與被告既無恩怨，倘非實情，自無冒風險故為
    偽證之理，是證人林福建上開證述，堪可採信本件被告確實
    有如附表一編號(二)所示第一級毒品海洛因予證人林福建之犯
    行，足堪認定。
(三)、證人林福建雖於本院審理時改稱：我沒有向被告買過海洛因
    ，2000元是我麻煩被告買的云云（見本院卷第65、67頁）。
    經查，證人林福建於偵查時已證稱：99年8 月4 日我跟文仔
    買2 千元的海洛因，沒有跟文仔說我出多少錢文仔出多少錢
    ，一起向別人買海因，我就是向文仔購買海絡因，不是請文
    仔幫我向別人購買海洛因等語明確，已如前述，且證人林福
    建於本院審理時亦證稱其於偵查中所述實在，且在審判中看
    到被告，回答有無向他買海洛因，心理上會怕得罪被告，有
    壓力等語（見本院卷第65頁），是證人林福建於本院審理時
    改口證稱沒有向被告買過海洛因，2000元是麻煩被告買的云
    云，亦應係其面對被告在庭壓力，為避免得罪被告所為之虛
    偽陳述，與事實不符，亦難採信。
三、被告販賣如附表一編號(三)1.至3.所示第一級毒品海洛因予證
    人廖正森部分：
(一)、附表一編號(三)1.所示部分：
、99年05月09日16時43分55秒、同日17時36分38秒、同日18時
    05分44秒、同日18時21分28秒，被告以其所有並使用之門號
    0000000000號之SIM 卡，插入廠牌：MUCH牌；型號CG928 ；
    ESN ：798C2769之手機與廖正森持門號0000000000號行動電
    話有通話之情形，其通話內容為「A （指被告，下同）：喂
    。B （指廖正森，下同）：在睡覺喔？A ：埃。B ：老牛啦
    ！45而已喔。A ：我晚一點去公司找你。B ：我現在跟人家
    在那個呢！我現在在旁邊也要進去公司了。5 點半好了。A
    ：我晚一點再去公司找你。B ：好。」、「B ：喂。我阿牛
    啦！A ：我知道啦。我就說我會去公司找你啦。B ：我知道
    啊，因為我有朋友在這邊等，所以跟你說會比較歹勢。」、
    「B ：大仔，阿牛啦。A ：我知啊！我要過去了啦！不要催
    了！B ：歹勢啦。」、「A ：你好。B ：阿牛啦！我放在車
    上那一支是新的啦。A ：哪一支是新的？B ：你旁邊那一支
    啦。是你給我的還是我給你的？A ：全新的？B ：都沒用過
    的。A ：好給我啦。」等語，嗣於99年9 月1 日為警查獲起
    出扣案手機1 支等情，有證人廖正森於警詢、偵查時證述明
    確（見偵查卷第61、70、71頁），並有通訊監察譯文在卷足
    稽（見本院卷第76頁），亦為被告所不爭，此部分之事實，
    應堪予認定。
、證人廖正森於警詢中供稱：我先前否認向黃志宏購買第一級
    毒品海洛因是因害怕遭黃志宏報復，因為其勢力龐大，我現
    在坦承的原因是我想主動供出上游換取減刑，而且我現在有
    在接受美沙銅療法戒毒，我記得的就是5 月9 日到5 月12日
    左右以我持用的電話撥打黃志宏0000000000號電話向他購買
    毒品，警方先前詢問我5 月9 日迄8 月4 日中與黃志宏通話
    內容提及之「4 」、「兩」是購買海洛因價錢的術語等語（
    見偵卷第62頁），其於偵查中結證稱：我在警詢中先否認與
    黃志宏購買毒品，之後又承認與黃志宏購買毒品是因為當時
    我很害怕，怕黃志宏報復我，之後警察說要我老實說，警察
    說怕黃志宏亂說，說是我在賣毒品，所以我才老實跟警察說
    。認識黃志宏，他是我同學的哥哥，真實姓名是做筆錄時才
    知道的，之前我都叫他綽號「不良」或「阿文」。我在林園
    鄉○○○路433 號，富億建材有限公司上班。（提示99年5
    月9 日16時43分、17時36分、18時5 分、18時21分00000000
    00與0000000000通訊監察譯文）這四通都是我跟阿文的通話
    ，這4 通都是我要跟阿文購買海洛因，是要購買450 元的海
    洛因，這次我跟阿文有在我公司附近碰面交易，阿文有當場
    給我海洛因，我也有當場把450 元給阿文。因為阿文一直拖
    時間，才會這麼密集打這4 通電話。這次阿文沒有給我針筒
    ，是我之前有買兩支針筒，在阿文車上施打海洛因，我把另
    一支新的針筒遺留在阿文車上，阿文才會問我哪一支針筒是
    新的，我說是全新的沒用過，阿文就跟我要那支針筒，我沒
    有回答，這通電話是我跟阿文交易450 元海洛因之後，才打
    的電話。（問：上開譯文中提到「老牛」「45」、「公司」
    是何意思? ）老牛是指我，我只有450 元，意思就是要跟阿
    文買450 元海洛因，公司就是指我工作的地點。上開譯文是
    我要購買海洛因，我朋友只是在旁邊等我。99年5 月9 日向
    阿文購買450 元的海洛因，沒有跟阿文講好我出多少錢阿文
    出多少錢一起向別人購買海洛因，是我自己要買的，我就是
    向阿文購買海洛因。沒有請阿文幫我向別人購買海洛因，因
    為接電話跟現場交易的都是同一人，而且聲音一樣。（提示
    黃志宏照片）賣給我海洛因的阿文是照片中的男子等語綦詳
    （見偵查卷第73至75頁），其另於本院時亦結證稱：打給被
    告電話中，有說到三、四、兩、兩百、小支的等買賣海洛因
    用的術語。我回答律師只有買一次，在警詢、偵訊說買三次
    ，是因被告在庭我不好意思講，在檢察官那邊講的才是真的
    ，我都先用電話跟被告聯絡才完成交易，有在99年5 月9 日
    向被告買450 元，5 月10日買400 元，地點前一次在公司清
    水岩路附近，另一次在林園區佳雨釣蝦場旁空地，在警詢、
    偵訊時被告未在場，當初所述比較自然、實在，目前被告在
    庭，我剛才回答陳述較有顧慮，與被告沒有無金錢糾紛或恩
    怨關係等語（見本院卷第125 、126 頁）。
(二)、附表一編號(三)2.所示部分：
、99年05月10日09時27分56秒，被告以其所有並使用之門號
    0000000000號之SIM 卡，插入廠牌：MUCH牌；型號CG928 ；
    ESN ：798C2769之手機與廖正森持門號0000000000號行動電
    話有通話之情形，其通話內容為「A （指被告，下同）：喂
    。B （指廖正森，下同）：阿牛啦。我在空地這裡。A ：我
    這裡車子用一用，輪胎怪怪的。B ：聽不清楚啦你都是風的
    聲音。A ：（訊號不佳）B ：我這裡4 而已啦。A ：我知道
    啊我車子怪怪的。B ：ㄛ還要10分鍾ㄛ。A ：是啊。B ：好
    。」等語，嗣於99年9 月1 日為警查獲起出扣案手機1 支等
    情，有證人廖正森於警詢、偵查時證述明確（見偵查卷第61
    、70、79頁），並有通訊監察譯文在卷足稽（見本院卷第76
    頁背面），亦為被告所不爭，此部分之事實，應堪予認定。
、證人廖正森於警詢中供稱：我記得的就是5 月9 日到5 月12
    日左右以我持用的電話撥打黃志宏0000000000號電話向他購
    買毒品，警方先前詢問我5 月9 日迄8 月4 日中與黃志宏通
    話內容提及之「4 」、「兩」是購買海洛因價錢的術語等語
    （見偵卷第62頁），其於偵查中結證稱：（提示99年5 月10
    日早上9 點27分000000000 與000000000 通訊監察譯文）這
    通也是我跟阿文的通話，我要跟阿文購買400 元海洛因，譯
    文中「4 」就是我身上只有400 元，我的意思就是想要跟阿
    文買400 元的海洛因，詢問阿文願不願意賣給我，我跟阿文
    約在林園鄉佳雨釣蝦場的旁邊的空地交易，我跟阿文有碰面
    ，阿文有拿出海洛因，我拿400 元出來，阿文再叫我去籌
    100 元，後來我沒有去借100 元，所以這次我跟阿文求情，
    阿文沒有把海洛因減量，就把一包500 元的海洛因交給我，
    我有把400 元交給阿文。譯文中提到的「空地」就是佳雨釣
    蝦場旁邊的空地，譯文中的「4 」就是指400 元等語綦詳（
    見偵查卷第83、84頁），其另於本院時亦結證稱：打給被告
    電話中，有說到三、四、兩、兩百、小支的等買賣海洛因用
    的術語。我回答律師只有買一次，在警詢、偵訊說買三次，
    是因被告在庭我不好意思講，在檢察官那邊講的才是真的。
    我都先用電話跟被告聯絡才完成交易。有在99年5 月10日買
    400 元，地點在林園區佳雨釣蝦場旁空地，在警詢、偵訊時
    被告未在場當初所述比較自然、實在，目前被告在庭，我剛
    才回答陳述較有顧慮，與被告沒有無金錢糾紛或恩怨關係等
    語（見本院卷第125 、126 頁）。
(三)、附表一編號(三)3.所示部分：
、99年08月04日20時45分58秒，被告以其所有並使用之門號
    0000000000號之SIM卡，插入廠牌：MUCH牌；型號CG928 ；
    ESN：798C2769之手機與廖正森持門號0000000000號行動電
    話有通話之情形，其通話內容為「A（指被告，下同）：喂
    你好。B（指廖正森，下同）：喂。A：你誰。B：老牛啊。A
    ：ㄟ。B：你在幹麻。A：在看電視啊。B：幫我拿一支「小
    支的」給我。A：你在哪裡。B：我在公司。A：其他的要不
    要。B：啥。A：其他的「傢伙」要不要。B：傢伙喔。A：嗯
    。B：要新的。A：喔可能沒法喔。B：那我自己想辦法，你
    要跟我拿過來還是我過去。A：我幫你拿過去。B：喔快一點
    很難過。A：好。」等語，嗣於99年9月1日為警查獲起出扣
    案手機1支等情，有證人廖正森於警詢、偵查時證述明確（
    見偵查卷第61、70、80頁），並有通訊監察譯文在卷足稽（
    見本院卷第77頁），亦為被告所不爭，此部分之事實，應堪
    予認定。
、證人廖正森於偵查中結證稱：（提示99年8 月4 日20時45分
    、22時22分0000000000與0000000000通訊監察譯文）這兩通
    是我跟阿文的通話，第一通是叫阿文來我公司，我要向他買
    500 元海洛因，譯文中提到「一支小支的」就是500 元海洛
    因，這次有跟阿文在我公司外面見面，見面之後我問阿文有
    沒有帶海洛因來，阿文回答有，我就拿500 元給阿文，阿文
    有把500 元海洛因交給我，阿文把500 元的量的海洛因用透
    明夾鍊袋裝一包拿給我，我打第一通電話時毒癮在發作，我
    當時在公司上班，我上班時間是下午5 點上到隔日凌晨2 點
    。上開第一通電話譯文中阿文問我「其他的要不要」是指針
    筒或食鹽水、礦泉水要不要，我有問阿文有沒有新的針筒，
    但阿文並沒有給我針筒，所以我就自己想辦法等語綦詳（見
    偵查卷第84 、85 頁），其另於本院時亦結證稱：99年8 月
    我打電話向被告買500 元海洛因，他開車到我們公司前面清
    水岩路拿給我，電話中，有說到小支的買賣海洛因用的術語
    。我回答律師只有買一次，在警詢、偵訊說買三次，是因被
    告在庭我不好意思講，在檢察官那邊講的才是真的。我都先
    用電話跟被告聯絡才完成交易，在警詢、偵訊時被告未在場
    當初所述比較自然、實在，目前被告在庭，我剛才回答陳述
    較有顧慮，與被告沒有無金錢糾紛或恩怨關係等語（見本院
    卷第123 、125 、126 頁）。
(四)、證人廖正森上開於警詢、偵查及本院上開之證述，不僅前後
    供述互核一致，客觀上亦無任何可疑不實之處，猶與通訊監
    察譯文之事證相砌合，且證人廖正森已就其向被告購買海洛
    因之聯絡方式、價錢、時間、地點等關於本案之重要情節，
    均能詳細加以描述，苟非真有其事，焉能憑空任意杜撰而為
    如此詳細之陳述。參以證人廖正森與被告並無恩怨一節，業
    據證人廖正森證述明確，且被告於偵查時亦供稱：我跟謝春
    雄、張清華、廖正森是認識1 、2 年的朋友，我跟謝春雄、
    張清華比較熟，廖正森還好交情普通，我與他們三人沒有金
    錢糾紛、仇恨等語（見偵查卷第6 頁）。廖正森與被告既無
    恩怨，倘非實情，自無冒風險故為偽證之理，是證人廖正森
    上開證述，堪可採信本件被告確實有如附表一編號(三)1.至3.
    所示第一級毒品海洛因予證人廖正森之犯行，足堪認定。
(五)、證人廖正森雖於本院審理時改稱：不能確定阿文是否在庭被
    告黃志宏，黃志宏一次是去找我聊天，一次借錢，只有拿一
    次毒品給我等語（見本院卷第120 、121 頁）。經查，證人
    廖正森於偵查時已就其如附表一編號(三)1.至3.所示向被告購
    買海洛因之聯絡方式、價錢、時間、地點等節證述明確，已
    如前述，且證人廖正森於本院審理時亦證稱：我回答律師只
    有買一次，在警詢、偵訊說買三次，是因被告在庭不好意思
    講，在檢察官那邊講的才是真的。在警詢、偵訊時被告未在
    場當初所述比較自然、實在，目前被告在庭，我剛才回答陳
    述較有顧慮，與被告沒有無金錢糾紛或恩怨關係等語（見本
    院卷第125 、126 頁），是證人廖正森於本院審理時改口證
    稱不能確定阿文是否在庭被告，被告只有拿一次毒品給伊云
    云，亦應係其面對被告在庭壓力，為避免得罪被告所為之虛
    偽陳述，與事實不符，自難採信。
四、再者，非法販賣毒品海洛因係政府嚴予查緝之違法行為，非
    可公然為之，且有其獨特之販售通路及管道，復無公定價格
    ，容易增減分裝之份量，而每次買賣之價量，可能隨時依雙
    方關係深淺、資力、需求量及對行情之認知、來源是否充裕
    、查緝鬆嚴、購買者被查獲時供述購買對像之可能風險評估
    等，而異其標準，非可一概而論，本件被告既不承認其有上
    揭販賣毒品海洛因，販賣之獲利，除經坦承犯行，或帳冊價
    量均臻明確外，委難察得實情，而販賣之人從價差或量差中
    牟利方式雖異，惟其圖利之非法販賣行為則均相同，是縱未
    確切查得販賣賺取之實際差價，但除別有事證，足認係按同
    一價格轉讓，確未牟利之情形外，尚難執此認非法販賣之事
    證有所不足，致知過坦承者難辭重典，飾詞否認者反得逞僥
    倖，而失情理之平。又販賣毒品之罪刑甚重，法定刑甚至為
    死刑、無期徒刑，而毒品海洛因價格昂貴，取得不易，苟無
    利可圖，應無甘冒被查緝法辦之危險而平白為轉讓毒品之可
    能，是以縱被告販入與售出價格相同，亦應有加以稀釋，而
    從中賺取數量差價牟利之意圖及事實，應屬符合論理法則，
    且不違背社會通常經驗之合理判斷。是被告販賣毒品海洛因
    予證人張清華、林福建、廖正森之行為，應有牟利之意圖，
    亦可認定。
五、綜上所述，本件事證明確，被告所辯，純屬卸責之詞，不足
    採信，被告上開犯行，均堪以認定。
貳、被告轉讓第一級毒品海洛因予謝春雄部分：
    上開事實欄一(二)部分，業據被告於警詢、偵訊及本院準備程
    序、審理時均坦承不諱，核與證人謝春雄警詢、偵訊之證述
    情節均相符一致，並有謝春雄高雄縣政府警察局刑事警察大
    隊查獲煙毒、麻醉藥品案件犯罪嫌疑人姓名對照表及臺灣檢
    驗科技股份有限公司濫用藥物實驗室99年9 月15日報告編號
    KH/2010/00000000濫用藥物檢驗報告在卷足稽（見偵卷第32
    、34頁），足認被告自白與事實相符，應堪置信。本件事證
    明確，被告上開事實欄一(二)犯行，堪以認定。
參、論罪科刑：
一、查海洛因係屬毒品危害防制條例第2條第2項第1款之第一級
    毒品，不得持有、轉讓及販賣。故核被告就事實欄一(一)所為
    ，均係犯毒品危害防制條例第4條第1項販賣第一級毒品罪。
    被告持有第一級毒品進而販賣，其持有之低度行為應為販賣
    之高度行為吸收，均不另論罪。再被告所犯上開販賣第一級
    毒品罪之法定本刑為死刑或無期徒刑，然念及被告因貪圖小
    利而販賣一級毒品，販毒數量非鉅且所得不多，可見被告並
    非販賣海洛因之大、中盤商，尚非大量販賣毒品之流，衡之
    毒品危害防制條例第4條第1項法定本刑為死刑、無期徒刑，
    倘與大量販賣毒品者相比，處以法定最輕本刑無期徒刑，猶
    尚嫌過重，誠屬情輕法重，犯罪情狀在客觀上，尚可憫恕，
    是被告所犯上開7 罪，爰均依刑法第59條之規定，酌減其刑
    。又被告事實欄一(二)所為，係犯毒品危害防制條例第8 條第
    1 項轉讓第一級毒品罪。按轉讓毒品達一定數量者，加重其
    刑至二分之一，其標準由行政院定之，毒品危害防制條例第
    8 條第6 項定有明文；而依行政院所頒布「轉讓持有毒品加
    重其刑之數量標準」第2 條第1 款之規定，轉讓第一級毒品
    須達淨重5 公克以上。查本件並無證據足認被告轉讓第一級
    毒品之重量已逾上開行政院所頒布淨重5 公克以上之標準，
    依罪疑唯輕原則，自應為有利於被告之認定，認被告轉讓之
    第一級毒品未達淨重5 公克。被告持有第一級毒品海洛因之
    低度行為，已為轉讓之高度行為所吸收，不另論罪。被告所
    犯上開8 罪，犯意各別，應分論併罰之。又按犯第4 條至第
    8 條之罪於偵查及審判中均自白者，減輕其刑，毒品危害防
    制條例第17條第2 項定有明文。查被告就事實欄一(二)轉讓第
    一級毒品予謝春雄之犯行，於偵查及審判均就不利於己之事
    實為自白，與毒品危害防制條例第17條第2 項規定之減刑條
    件相符，自得應法減輕其刑。另檢察官上開移送併辦意旨（
    100 年度偵字第748 號、100 年度毒偵字第178 號）所指犯
    罪事實均與本案起訴犯罪事實相同，併予敘明。
二、爰審酌被告為圖個人私利而販賣毒品，且轉讓毒品予他人，
    殘害國民身心健康，足使社會施用毒品人口增加，而相對提
    高社會負成本，減損勞動生產力，影響社會層面至深且鉅，
    暨其所得利益、所生危害、犯後態度等一切情狀，分別量處
    如附表一宣告欄所示之刑，另依其所犯附表一所示販賣第一
    級毒品罪之性質，認有褫奪公權之必要，各併依刑法第37條
    第2 項規定，宣告褫奪公權10年，並定其應執行刑。
三、又扣案如附表二編號1.、2.所示之手機1 支及SIM 卡1 張，
    為被告所有，業據被告供承在卷（見警卷第3 頁），且供其
    附表一(一)1.、2.、3.(二)所示犯行聯絡販毒之用，附表二編號
    1.所示之手機1 支亦供其附表一(三)1.、2.、3.所示犯行聯絡
    販毒之用，復經本院認定如前，依毒品危害防制條例第19條
    第1 項前段之規定，併宣告沒收之，又被告所為如附表一編
    號(一)1.、2.、3.、(二)、(三)1.、2.、3.所示販賣毒品犯行7 次
    之所得，分別為500 元、500 元、400 元、2000元、450 元
    、400 元、500 元，合計共4750元，雖未扣案，仍應依毒品
    危害防制條例第19條第1 項規定，於各罪刑項下併宣告沒收
    ，如全部或一部不能沒收時以其財產抵償之。而另如附表三
    編號1 至17之現金及物品，並無積極證據足認與被告本件犯
    罪有關，且附表三編號1 至3 、6 、7 、9 所示物品業經另
    案本院100 年度審訴字第245 號分別宣告沒收或沒收銷燬，
    是均不另為沒收或沒收銷燬之宣告，併予敘明。
據上論斷，應依刑事訴訟法第299 條第1 項前段，毒品危害防制
條例第4條第1項、第8條第1項、第17條第2項、第19條第1項前段
，刑法第11條、第59條、第37條第2項、第51條第5款、第8款、
第9款，判決如主文。
本案經檢察官周天畏到庭執行職務
中    華    民    國   100    年    8     月    11    日
            刑事第十九庭  審判長  法  官  陳志銘
                                  法  官  黃宣撫
                                  法  官  吳芝瑛
以上正本證明與原本無異。
如不服本判決應於收受送達後10日內向本院提出上訴書狀，並應
敘述具體理由；如未敘述上訴理由者，應於上訴期間屆滿後20日
內向本院補提理由書（均須按他造當事人之人數附繕本）「切勿
逕送上級法院」。
中    華    民    國   100    年    8     月    12    日
                                   書記官  王楨珍
 附表一
┌──┬───┬──────┬────┬───────────────────┬────┬──────────┐
│編號│對  象│時        間│地    點│販賣過程及毒品之種類、重量或價格      │不法所得│   宣告刑           │
├──┼───┼──────┼────┼───────────────────┼────┼──────────┤
│ (一) │張清華│1.99年6 月24│高雄縣林│張清華於左列時間以行動電話門號00000000│500元   │處有期徒刑拾伍年陸月│
│    │      │  日22時3 分│園鄉（現│75號與黃志宏所持用之門號0000000000號聯│        │，褫奪公權拾年，扣案│
│    │      │  許        │改制為高│絡後，黃志宏即於99年6月24日22時3分以後│        │附表二編號1.、2.所示│
│    │      │            │雄市林園│之某時，在左列地點，以新臺幣（下同）50│        │之物沒收，未扣案販賣│
│    │      │            │區）忠孝│0元之對價，販賣第一級毒品海洛因1包給張│        │毒品所得新臺幣伍佰元│
│    │      │            │西路91巷│清華。                                │        │沒收，如全部或一部不│
│    │      │            │5號     │                                      │        │能沒收時，以其財產抵│
│    │      │            │        │                                      │        │償之。              │
│    │      ├──────┼────┼───────────────────┼────┼──────────┤
│    │      │2.99年8 月20│高雄縣林│張清華於左列時間以公用電話門號00-00000│500元   │處有期徒刑拾伍年陸月│
│    │      │  日16時24分│園鄉（現│58號與黃志宏所持用之門號0000000000號聯│        │，褫奪公權拾年，扣案│
│    │      │  許        │改制為高│絡後，黃志宏即於99年8月20日16時24 分以│        │附表二編號1.、2.所示│
│    │      │            │雄市林園│後之某時，在左列地點，以500 元之對價，│        │之物沒收，未扣案販賣│
│    │      │            │區）忠孝│販賣第一級毒品海洛因1包給張清華。     │        │毒品所得新臺幣伍佰元│
│    │      │            │西路91巷│                                      │        │沒收，如全部或一部不│
│    │      │            │5號     │                                      │        │能沒收時，以其財產抵│
│    │      │            │        │                                      │        │償之。              │
│    │      ├──────┼────┼───────────────────┼────┼──────────┤
│    │      │3.99年8 月30│高雄縣林│黃志宏於左列時間、地點，以400元之價格 │400元   │處有期徒刑拾伍年陸月│
│    │      │  日15時或16│園鄉（現│，販賣第一級毒品海洛因給張清華。      │        │，褫奪公權拾年，未扣│
│    │      │  時許      │改制為高│                                      │        │案販賣毒品所得新臺幣│
│    │      │            │雄市林園│                                      │        │伍佰元沒收，如全部或│
│    │      │            │區）忠孝│                                      │        │一部不能沒收時，以其│
│    │      │            │西路91巷│                                      │        │財產抵償之。        │
│    │      │            │5號     │                                      │        │                    │
│    │      │            │        │                                      │        │                    │
├──┼───┼──────┼────┼───────────────────┼────┼──────────┤
│(二)  │林福建│99年8月4 日0│高雄縣林│林福建於左列時間以行動電話門號00000000│2000元  │處有期徒刑拾陸年，褫│
│    │      │時42分許    │園鄉（現│38號與黃志宏所持用之門號0000000000號聯│        │奪公權拾年，扣案附表│
│    │      │            │改制為高│絡後，黃志宏即於99年8月4日0時59 分以後│        │二編號1.、2.所示之物│
│    │      │            │雄市林園│之某時，在左列地點，以2000元之對價，販│        │沒收，未扣案販賣毒品│
│    │      │            │區）忠孝│賣第一級毒品海洛因1包給林福建。       │        │所得新臺幣貳仟元沒收│
│    │      │            │西路91巷│                                      │        │，如全部或一部不能沒│
│    │      │            │5號     │                                      │        │收時，以其財產抵償之│
│    │      │            │        │                                      │        │。                  │
├──┼───┼──────┼────┼───────────────────┼────┼──────────┤
│ (三) │廖正森│1.99年5月9日│高雄縣林│廖正森於左列時間以行動電話門號00000000│450元   │處有期徒刑拾伍年陸月│
│    │      │  16時43分許│園鄉（現│31號與黃志宏所持用之門號0000000000號聯│        │，褫奪公權拾年，扣案│
│    │      │            │改制為高│絡後，黃志宏即於99年5月9日18時21分以後│        │附表二編號1.所示之物│
│    │      │            │雄市林園│之某時，在左列地點，以450 元之價格，販│        │沒收，未扣案販賣毒品│
│    │      │            │區）清水│賣第一級毒品海洛因1包給廖正森。       │        │所得新臺幣肆佰伍拾元│
│    │      │            │岩路433 │                                      │        │沒收，如全部或一部不│
│    │      │            │號附近某│                                      │        │能沒收時，以其財產抵│
│    │      │            │處      │                                      │        │償之。              │
│    │      ├──────┼────┼───────────────────┼────┼──────────┤
│    │      │2.99年5 月10│高雄縣林│廖正森於左列時間以行動電話門號00000000│400元   │處有期徒刑拾伍年陸月│
│    │      │  日9 時27分│園鄉（現│31號與黃志宏所持用之門號0000000000號聯│        │，褫奪公權拾年，扣案│
│    │      │  許        │改制為高│絡後，黃志宏即於99年5月10日9時27分以後│        │附表二編號1.所示之物│
│    │      │            │雄市林園│之某時，在左列地點，以400 元之價格，販│        │沒收，未扣案販賣毒品│
│    │      │            │區）佳雨│賣第一級毒品海洛因1包給廖正森。       │        │所得新臺幣肆佰元沒收│
│    │      │            │釣蝦場旁│                                      │        │，如全部或一部不能沒│
│    │      │            │空地    │                                      │        │收時，以其財產抵償之│
│    │      │            │        │                                      │        │。                  │
│    │      ├──────┼────┼───────────────────┼────┼──────────┤
│    │      │3.99年8月4日│高雄縣林│廖正森於左列時間以行動電話門號00000000│500元   │處有期徒刑拾伍年陸月│
│    │      │  20時45分許│園鄉（現│31號與黃志宏所持用之門號0000000000號聯│        │，褫奪公權拾年，扣案│
│    │      │            │改制為高│絡後，黃志宏即於99年8月4日20時45分以後│        │附表二編號1.所示之物│
│    │      │            │雄市林園│之某時，在左列地點，以500 元之價格，販│        │沒收，未扣案販賣毒品│
│    │      │            │區）清水│賣第一級毒品海洛因1包給廖正森。       │        │所得新臺幣伍佰元沒收│
│    │      │            │岩路433 │                                      │        │，如全部或一部不能沒│
│    │      │            │號附近某│                                      │        │收時，以其財產抵償之│
│    │      │            │處      │                                      │        │。                  │
└──┴───┴──────┴────┴───────────────────┴────┴──────────┘
附表二：
┌──┬────────────┬──┬──────────┐
│編號│          品名          │數量│        備註        │
├──┼────────────┼──┼──────────┤
│1   │廠牌：Much手機（白色）  │1支 │                    │
│    │型號：CG928，           │    │                    │
│    │ESN-798C2769            │    │                    │
├──┼────────────┼──┼──────────┤
│2   │台灣大哥大SIM卡         │1張 │                    │
│    │（門號：0000000000      │    │                    │
│    │SIM卡：00000000000）    │    │                    │
└──┴────────────┴──┴──────────┘
附表三：
┌──┬────────────┬──┬──────────┐
│編號│          品名          │數量│        備註        │
├──┼────────────┼──┼──────────┤
│1   │海洛因                  │1包 │毛重：0.8公克       │
├──┼────────────┼──┼──────────┤
│2   │海洛因                  │1包 │毛重：1.8公克       │
├──┼────────────┼──┼──────────┤
│3   │海洛因                  │1包 │毛重：0.4公克       │
├──┼────────────┼──┼──────────┤
│4   │藥丸                    │1瓶 │                    │
├──┼────────────┼──┼──────────┤
│5   │分裝袋（夾鍊保鮮袋OO孔）│6包 │                    │
├──┼────────────┼──┼──────────┤
│6   │注射針筒                │1支 │                    │
├──┼────────────┼──┼──────────┤
│7   │注射過針筒              │10支│                    │
├──┼────────────┼──┼──────────┤
│8   │吸管                    │2支 │                    │
├──┼────────────┼──┼──────────┤
│9   │靜脈注射用塑膠軟管      │2條 │                    │
├──┼────────────┼──┼──────────┤
│10  │帳冊                    │1本 │                    │
├──┼────────────┼──┼──────────┤
│11  │張清華身份證(Ｚ000000000)│1張 │                    │
├──┼────────────┼──┼──────────┤
│12  │張清華之健保IC卡        │1張 │                    │
│    │（Ｚ000000000）          │    │                    │
├──┼────────────┼──┼──────────┤
│13  │面額仟元紙鈔            │11張│                    │
├──┼────────────┼──┼──────────┤
│14  │面額伍佰元紙鈔          │4張 │                    │
├──┼────────────┼──┼──────────┤
│15  │面額壹佰元紙鈔          │41張│                    │
├──┼────────────┼──┼──────────┤
│16  │美元紙鈔面額20元        │1張 │                    │
├──┼────────────┼──┼──────────┤
│17  │亞太電信SIM卡           │1張 │                    │
│    │（門號：0000000000      │    │                    │
│    │SIM卡：0000000000000）  │    │                    │
├──┼────────────┼──┼──────────┤
│18  │遠傳電信SIM卡           │1張 │                    │
│    │（0000000000            │    │                    │
│    │SIM卡：000000000000000）│    │                    │
└──┴────────────┴──┴──────────┘
附錄本判決論罪科刑法條
修正前毒品危害防制條例第4條
製造、運輸、販賣第一級毒品者，處死刑或無期徒刑；處無期徒
刑者，得併科新臺幣1 千萬元以下罰金。
製造、運輸、販賣第二級毒品者，處無期徒刑或7 年以上有期徒
刑，得併科新臺幣7 百萬元以下罰金。
製造、運輸、販賣第三級毒品者，處5 年以上有期徒刑，得併科
新臺幣5 百萬元以下罰金。
製造、運輸、販賣第四級毒品者，處3年以上10年以下有期徒刑
，得併科新臺幣3百萬元以下罰金。
製造、運輸、販賣專供製造或施用毒品之器具者，處1 年以上7
年以下有期徒刑，得併科新臺幣1 百萬元以下罰金。
前5 項之未遂犯罰之。
毒品危害防制條例第8條第1項
轉讓第一級毒品者，處 1 年以上 7 年以下有期徒刑，得併科新
臺幣 1 百萬元以下罰金。